【裁判字號】    92,易,2115
【裁判日期】    920917
【裁判案由】    違反商標法
【裁判全文】
臺灣臺中地方法院刑事判決                        九十二年度易字第二一一五號
    公  訴  人  臺灣臺中地方法院檢察署檢察官
    被      告  甲○○
右列被告因違反商標法案件，經檢察官聲請簡易判決處刑（九十二年度偵字第八四○
二號），本院臺中簡易庭認不宜簡易判決處刑，簽移本院刑事庭改依通常程序審理，
判決如左：
    主  文
甲○○連續明知為於同一商品，使用相同於他人註冊商標之圖樣之商品而販賣，處拘
役伍拾日，如易科罰金，以參佰元折算壹日，緩刑貳年。
扣案如附表所示之仿冒商標之鞋子共計拾貳雙，衣服共計貳拾貳件，及褲子共計拾壹
件，均沒收。
    事  實
一、甲○○明知附表所示之商標圖樣，係大眾所共知分別指定使用於鞋子、衣服及褲
    子等商品，且該商標圖樣業由百慕達商耐克國際股份有限公司，向經濟部中央標
    準局（現改制為經濟部智慧財產局）註冊，並經核准取得專用於如上開商品之商
    標專用權，且現均尚在專用權期間內，竟基於販賣仿冒如附表所示之商標圖樣之
    商品之概括犯意，於民國九十二年四月十五日（起訴書誤載為十八日）下午，在
    臺中市南屯區○○○路與文心南五路交岔路口附近之夜市，先以每件衣服、褲子
    新臺幣（下同）一百八十元至二百元不等之價格，每雙鞋子八百元至九百元不等
    之價格，向姓名年籍均不詳、綽號「小吳」之成年男子購入不詳數量之擅自使用
    上開相同商標圖樣之仿冒商標之衣服、褲子及鞋子一批後。隨在該夜市，擺設攤
    位陳列上開仿冒商標之商品，並以每件仿冒商標之衣服、褲子三百元之售價，每
    雙仿冒商標之鞋子一千元之售價，多次將之出售予不特定之人，憑資牟利。迄於
    九十二年四月十八日晚上九時許，為警在上址當場查獲，並扣得如附表所示之仿
    冒商標之鞋子共計十二雙，衣服共計二十二件，及褲子共計十一件。
二、案經臺中市警察局第四分局報請臺灣臺中地方法院檢察署檢察官偵查後，聲請簡
    易判決處刑，本院臺中簡易庭認不宜簡易判決處刑，簽移本院刑事庭改依通常程
    序審理。
    理  由
一、訊據被告甲○○對於：其於右揭時地，明知案外人「小吳」所販售之上開衣服、
    褲子及鞋子均係仿冒商標之商品，仍將之販入並陳列，而販賣交付予不特定之人
    ，憑資牟利。嗣為警當場查獲，並扣得如附表所示之仿冒商標之商品之事實，坦
    承不諱，並有搜索扣押筆錄一紙，產品鑑定書三紙，照片四幀，商標註冊證四紙
    ，及商標資料檢索九紙在卷可參，復有如附表所示之仿冒商標之鞋子共計十二雙
    ，衣服共計二十二件，及褲子共計十一件扣案可資佐證，是被告之自白應與事實
    相符。本件事證明確，被告犯行洵堪認定。
二、(一)、核被告所為，係違反商標法第六十三條販賣仿冒商標之商品罪。被告意圖販
    賣而陳列之低度行為，業為其嗣後販賣之高度行為所吸收，不另論罪。又其先後
    多次販賣犯行，時間緊接，觸犯構成要件相同之罪，顯係基於概括犯意為之，為
    連續犯，應依刑法第五十六條規定，論以一罪，並加重其刑。(二)、爰審酌：被告
    正值青壯，高職畢業，竟不思正途謀生，其犯罪動機係圖謀小利，犯罪手段尚屬
    平和，所為已對商標專用權人造成莫大損害，且嚴重損害吾國致力於保障智慧財
    產權之國際聲譽，販賣之期間非屬長期，數量亦非屬大量，事後已獲被害人宥恕
    ，賠償被害人六萬元，暨犯罪後坦承犯行，態度良好等一切情狀，量處如主文所
    示之刑，並諭知易科罰金之折算標準。(三)、被告前未曾受有期徒刑以上刑之宣告
    ，有臺灣臺中地方法院檢察署刑案資料查註紀錄表、臺灣高等法院被告全國前案
    紀錄表各一紙在卷可按，被告犯罪後坦承犯行，深具悔意，並已賠償被害人六萬
    元，而獲被害人宥恕，本院認其經此偵、審程序之教訓，當知所警惕，而信無再
    犯之虞，所宣告之刑以暫不執行為適當，併予宣告緩刑二年，以啟自新。(四)、末
    查：扣案如附表所示之仿冒商標之鞋子共計十二雙，衣服共計二十二件，及褲子
    共計十一件，應依商標法第六十四條規定，宣告沒收。
據上論斷，應依刑事訴訟法第四百五十二條、第二百九十九條第一項前段，商標法第
六十三條、第六十四條，刑法十一條、第五十六條、第四十一條第一項前段、第七十
四條第一款，罰金罰鍰提高標準條例第二條，判決如主文。
中      華      民      國      九十二      年    九    月      十七    日
                                臺灣臺中地方法院刑事第六庭
                                        法  官  唐  敏  寶
右正本證明與原本無異。
如不服本判決，應於送達後十日內向本院提出上訴狀（須附繕本），上訴於臺灣高等
法院臺中分院。
                                        書記官
中      華      民      國      九十二      年    九    月      十七    日
附錄論罪科刑法條：
商標法第六十二條
意圖欺騙他人，有左列情事之一者，處三年以下有期徒刑、拘役或科或併科新臺幣二
十萬元以下罰金：
一、於同一商品或類似商品，使用相同或近似於他人註冊商標之圖樣者。
二、於有關同一商品或類似商品之廣告、標帖、說明書、價目表或其他文書，附加相
    同或近似於他人註冊商標圖樣而陳列或散布者。
商標法第六十三條
明知為前條商品而販賣、意圖販賣而陳列、輸出或輸入者，處一年以下有期徒刑、拘
役或科或併科新臺幣五萬元以下罰金。
附表一：
┌───┬───────────────┬──────┐
│編號  │仿冒之商標及商品              │數量        │
├───┼───────────────┼──────┤
│一    │仿冒ˇ鞋子（含包裝盒）        │十一雙      │
├───┼───────────────┼──────┤
│二    │仿冒ˇ及NIKE鞋子              │一雙        │
├───┼───────────────┼──────┤
│三    │仿冒ˇ衣服                    │十七件      │
├───┼───────────────┼──────┤
│四    │仿冒ˇ及NIKE衣服              │五件        │
├───┼───────────────┼──────┤
│五    │仿冒ˇ褲子                    │十一  件    │
└───┴───────────────┴──────┘


司法院資訊處製作；財團法人民間司法改革基金會備份。
